# 即期汇率

提问人：709046552 时间：2019-06-03 18:34:40
陈版，外币业务中所说的即期汇率一般都是按外汇管理局公布的中间牌价为基数吗

回答人：chenyiwei
在国内一般是这样。在境外，可以按当地主要外汇市场或者与企业有最多往来的商业银行公布的交易价格或者牌价。